# 讨论个问题，专家给个意见---版主，都来帮帮忙啊

提问人：sunyongsyy 时间：2011-12-31 10:57:49
回复 lxch119 的帖子
可能我没说明白
我的意思是，出资阶段A公司出资 800 万，B公司出资 200 万。C公司实收资本 1000 万。 增资阶段C公司以未分配利润 4000 万增资，A、B公司不做账务处理，C公司实收资本变为 5000 万。验资报告披露A公司出资 4000 万，B公司出资 1000 万。 减资阶段；C公司减资后实收资本为 500 万，并支付A公司 3600 万银行存款，支付B公司 900 万银行存款。A、B公司收到钱后分别冲减长投，长投冲减为 0 后，A公司确认投资收益 2800 万，B公司确认投资收益 700 万。减资的验资报告披露A公司对C公司出资 400 万，B公司对C公司出资 100 万。

回答人：chenyiwei
这样处理看起来没有问题，不知道你的担心是什么？

提问人：sunyongsyy 时间：2011-12-31 22:29:57
陈版的意思是，这种情况是合理的。我的困惑是这种长投冲减为 0 算不算股东以减资方式退出了。如果不算退出，怎么操作才能实现退出呢？

回答人：chenyiwei
这样会计处理是合理的，也实现了减资，将股东所得到的减资款超过原投资成本的部分计入了投资收回的损益中。因为被投资企业的注册资本和实收资本发生了减少，所以需按减资程序办理。